---
title: "Lugares"
date: "`r format(Sys.time(), '%d %B, %Y')`"
output: 
  html_document:
    theme: simplex
    highlight: tango
---

```{r setup, include=FALSE}
knitr::opts_chunk$set(echo = TRUE)
library(DiagrammeR)
library(tmap)
library(leaflet)
```

```{r, echo=FALSE}
htmltools::img(src = knitr::image_uri(file.path("../data/logo/logoTransdev.jpg")), 
               alt = 'logo', 
               style = 'position:absolute; top:0; right:0; padding:10px; width: 110px')
```

En este reporte se muestra el procedimiento para obtener los lugares importantes que deben ser servidos por el Transporte Público. Este proceso es aplicado a Santiago.

## 1. Adquisición de Datos

* Se lee el *shape de comunas y zonas* del Transporte Público para obtener la región de Estudio, este archivo está disponible en el sitio web del [DTPM](http://www.dtpm.cl/index.php/noticias/pov2)
* Se adquieren datos desde [Open Street Map](https://wiki.openstreetmap.org/wiki/Main_Page) 
* Se obtiene la red de buses de la Unidad 6

## 2. Metodología

El desarrollo Metodológico consiste en:

````{r, message=FALSE, warning = F, echo=FALSE, fig.align='center'}
grViz("
      digraph boxes_and_circles {
      
      #node statement
      node [shape = box
            fontname = Helvetica
            penwidth = 2.0
            style = filled
            fillcolor = lightblue]
      Lugares; Red; Sectorización; Poligonización
      node [shape = circle
            fontname = Helvetica
            penwidth = 2.0
            style = filled
            fillcolor = orange]
      'Áreas de Elección'
      
      #edge statement
      edge []
      Lugares->Sectorización; 
      Red->Poligonización [label = 'geoproceso'
                           fontname = Helvetica
                           fontsize = 12]; 
      Sectorización->'Áreas de Elección'; 
      Poligonización->'Áreas de Elección'
      } ")
````

## 3. Visualización de Lugares

````{r, message=FALSE, warning = F, echo=FALSE, fig.align='center', out.width = '100%'}

map <- tm_basemap(leaflet::providers$Esri.WorldImagery, group = "Imagen Satelital") +

  tm_shape(mall_pgn) +

  tm_polygons(alpha = 0.4, 
              col = "#ff0000",
              lwd = 4,

              border.col = "lightblue",

              border.alpha = 0.5,

              legend.show = F,

              group = "Zonas",

              popup.vars = c("Nombre", "tipo")

              ) +
  tm_shape(mall_pt) +
  tm_dots()


tmap_leaflet(map) 

````
## 3. Modelación de Patrones Puntuales 

## 3. Resultados