---
title:  <center> `r paste("Lugares", x, sep = " ")` </center>
date: "`r format(Sys.time(), '%d %B, %Y')`"
output: 
  html_document:
    theme: simplex
    highlight: tango
---

```{r setup, include=FALSE}
knitr::opts_chunk$set(echo = TRUE)
library(DiagrammeR)
library(tmap)
library(leaflet)
library(sf)
library(osmdata)
library(dplyr)
```

```{r, echo=FALSE}
htmltools::img(src = knitr::image_uri(file.path("../data/logo/logoTransdev.jpg")), 
               alt = 'logo', 
               style = 'position:absolute; top:0; right:0; padding:10px; width: 110px')
```

Este reporte entrega el procedimiento para obtener los lugares de atractividad importantes que deben ser servidos por el Transporte Público. 

## 1. Adquisición de Datos

* Se obtiene el *shape de regiones* obtenido de la biblioteca del [Congreso](https://www.bcn.cl/siit/mapas_vectoriales)

* Se adquieren datos de lugares de interés mediante una consulta a [Open Street Map](https://wiki.openstreetmap.org/wiki/Main_Page) 

En esta fase se obtuvieron los lugares de compra: *Mall y Shopping Center* 

````{r, message=FALSE, warning = F, echo=FALSE, results = 'hide'}
#Zona to work with
zonas <- st_read("../data/Regional.shp") %>%
  st_transform(4326) %>%
  filter(Region == x)
#place
mall <- opq(bbox = st_bbox(zonas)) %>%
  add_osm_feature(key = "shop", value = c("mall", "shopping_centre")) %>%
  osmdata_sf()
mall_pgn <- mall$osm_polygons %>%
  select(Nombre = name, tipo = shop) %>%
  mutate(Nombre = iconv(Nombre, from = "UTF-8", to = "UTF-8")) %>%
  filter(!is.na(tipo)) %>%
  mutate(Area = st_area(.)) %>%
  select(tipo, Nombre, Area)
rm(mall)
hosp <- opq(bbox = st_bbox(zonas)) %>%
  add_osm_feature(key = "amenity", value = c("hospital", "clinic")) %>%
  osmdata_sf()
hosp_pgn <- hosp$osm_polygons %>%
  select(Nombre = name, tipo = amenity) %>%
  mutate(Nombre = iconv(Nombre, from = "UTF-8", to = "UTF-8")) %>%
  filter(!is.na(tipo)) %>%
  mutate(Area = st_area(.)) %>%
  select(tipo, Nombre, Area)
rm(hosp)
```
## 2. Visualización de Lugares

````{r, message=FALSE, warning = F, echo=FALSE, fig.align='center', out.width = '100%'}

map <- tm_basemap(leaflet::providers$Esri.WorldImagery, group = "Imagen Satelital") +

  tm_shape(mall_pgn) +

  tm_polygons(alpha = 0.4, 
              col = "tipo",
              lwd = 2, 
              palette = c("#b30000", "#00802b"),

              border.col = "yellow",

              border.alpha = 0.5,

              legend.show = F,

              group = "Mall",

              popup.vars = c("Nombre", "tipo", "Area")

              ) +

  tm_shape(hosp_pgn) +

  tm_polygons(alpha = 0.4, 
              col = "tipo",
              lwd = 2, 
              palette = c("#b30000", "#00802b"),

              border.col = "#1affff",

              border.alpha = 0.5,

              legend.show = F,

              group = "Hospitales",

              popup.vars = c("Nombre", "tipo", "Area")

              ) 

tmap_leaflet(map) 
````
